# 关于赠品是否可以确认会计收入

提问人：tongyuan325348 时间：2019-11-12 06:30:24
请教陈版主和各位老师：
我司向客户销售商品时附带有少量赠货（赠货为自产商品，与销售的商品相同，并非买一赠一，而是少量赠货），求教以下问题：
假设赠货的部分成本 8 元，公允售价 10 元
1.会计处理方式一
借：销售费用 8*1.13
贷：库存商品 8
贷：应交税费-增值税销项税额 8*13%
2. 会计处理方式二
借：销售费用 10*1.13
贷：主营业务收入 10
贷：应交税费-增值税销项税额 10*13%
同时：
借：主营业务成本 8
贷：库存商品 8
问题：
1. 税法有规定需要视同销售，但是会计上可以按处理方式二确认销售收入吗？总觉得处理方式二虚增了收入和成本
2. 除了税法关于视同销售的规定，会计上有没有类似规定必须采用哪一种会计处理？

回答人：chenyiwei
参考：《瑞华研究 2010 ～ 2016 汇编》之 “问题 2-1-42（赠送商品视同销售的问题）”：
对于 “买一赠一”、“买大赠小” 等促销活动而言，其中的 “赠” 并非无条件，而是以 “买” 为前提的，所以应当把 “买” 和 “赠” 作为一个整体进行处理，采用类似于捆绑销售的方式进行会计处理，将 “买” 部分的总价确认为销售收入，所售出商品和附送赠品的成本均转为营业成本。不应单独把其中的赠品成本确认为销售费用。
企业为促销目的无偿赠送的样品、试用装、礼品等，无需受赠方履行一定义务（如购买一定价值的商品）即可获赠的（如所谓 “来就送”），此时的赠品成本应确认为销售费用，不确认收入和结转成本。因为此时赠品成本的付出并无对应的经济利益流入，所以不满足确认收入的条件。
据此，此处的少量赠货，是以客户购买本企业商品达到约定数量、金额为前提的，故应按销售折扣处理，赠品的成本一并计入销售成本。